【裁判字號】    95,重訴,363
【裁判日期】    980119
【裁判案由】    損害賠償
【裁判全文】
臺灣高雄地方法院民事判決             95年度重訴字第363號
原      告  盛餘股份有限公司
法定代理人  甲○○○
訴訟代理人  周村來律師
            蔡東賢律師
            吳文淑律師
被      告  丙○○
訴訟代理人  蔡建賢律師
當事人間損害賠償事件，本院民國98年1 月5 日言詞辯論終結，
判決如下：
    主  文
被告應給付原告新台幣參仟柒佰肆拾參萬陸仟肆佰陸拾玖元，及
如附表所示之利息。
訴訟費用由被告負擔。
本判決於原告以新台幣壹仟壹佰貳拾肆萬元或同額之台灣銀行高
雄分行無記名可轉讓定期存單供擔保後得假執行。但被告如於假
執行程序實施前，以新台幣參仟柒佰肆拾參萬陸仟肆佰陸拾玖元
為原告預供擔保後，得免為假執行。
    事實及理由
一、原告主張：緣被告原係原告之財務會計部經理，其竟利用為
    財務會計部最高階主管之便，自民國（下同）91年起即以假
    借為原告公司購買郵政禮券之方式，偽造簽呈簽請原告准予
    購買如附表編號一至十四所示相關內容之郵政禮卷。被告於
    購得郵政禮券後分別以領取郵政禮券（附表編號二部分）或
    將郵政禮卷兌換現金再匯款匯入自己或第三人帳戶之方式（
    附表編號一及編號三至十四部分），將禮券或匯出之金額侵
    佔入己，而未將禮券或上述匯出之金額交予原告。詎至94年
    10 月11 日被告竟又以相同手段，請求原告公司購買（新台
    幣）972 萬元之郵政禮卷（加計手續費後共9,763,740 元，
    即附表編號十五所示之郵政禮券），並於該日兌換現金，並
    於94 年10 月12日後未至原告處上班。原告嗣後發覺有異提
    起刑事告訴，被告始於95年1 月17日返還972 萬元予原告，
    惟關於該筆交易（即附表編號十五部分）仍造成原告付出
    43, 740 元購買郵政手續費用之損失。被告既有上開將附表
    編號一至十五所示之郵政禮券或款項侵佔入己之行為，被告
    已造成原告受有3743萬6 千4 百69元之損害（計算式：附表
    一至十五部分之金額加總），爰依侵權行為及不當得利之選
    擇合併法律關係，請求被告返還其所獲致之利益，及自被告
    郵政禮券取得或兌換現金翌日起（即附表編號二及十五部分
    ）或郵政禮券兌換現金匯入被告帳戶或第三人帳戶之日起（
    即附表編號一、三至十四部分）負給付法定遲延利息之責，
    並聲明：(一)被告應給付原告37,436,469元及如附表一所計算
    之利息，(二)原告願以現金或同類之臺灣銀行高雄分行無記名
    可轉讓定期存單供擔保，請准宣告假執行。
二、被告則以：
  (一)如附表編號一至十四及94年10月11日所購買之972 萬元郵政
    禮券（加計手續費後共9,763,740 元），並非被告以在暫借
    款申請單上偽簽直屬上司乙○○○簽名之方式，向原告請款
    而購得，實因乙○○○常以不定時送禮為由，直接指示當時
    身為財會經理之被告填寫招待申請單或暫借款申請單，經乙
    ○○○或總經理核准後，向原告請領交際費用、雜費以購買
    郵政禮卷，再將郵政禮卷或兌現之現金直接交予乙○○○供
    使用在上開用途。此由原告所編制之歷來購買郵政禮券統計
    表上載明，原告自90年間起即曾購買數萬元至數百萬元之郵
    政禮券之事實即可知悉上情。
  (二)再者，原告公司支出款項購買禮卷之後皆會製作傳票，經乙
    ○○○及總經理簽核後憑以核銷，且財務會計部每月皆會製
    作管理費用之報表以供管理階層了解管理費用支出之情形，
    其上皆明確記載當月及累計雜項支出之實際金額與預算數之
    比較，且皆已顯現有重大差異。況且，原告為申報營利事業
    所得稅，其帳目均需由會計師簽證查核；果被告確有如原告
    所指稱之盜領共計37,436,469元之鉅額公款，何以歷經3 、
    4 年間均未發現？足見原告當已知悉並同意購買郵政禮券之
    支出。
  (三)又原告既指稱被告係以在暫借款單上偽造簽名之方式，詐騙
    原告達到遂行購買郵政禮券之目的，惟關於此點被告否認之
    。則在原告未能證明被告係以詐騙之方式購買前述之郵政禮
    券，被告即屬依照原告公司內部程序「合法」購買郵政禮券
    ，是被告購買郵政禮券之行為自難構成立侵權行為或不當得
    利。
  (四)另原告固主張被告係以詐騙乙○○○方式取得乙○○○之簽
    名同意而購買前述郵政禮券云云，惟依原告此項主張，原告
    係受詐欺所為之意思表示（交付金錢購買禮券），則原告與
    被告間仍成立委任或其他契約，在上述契約未依法撤銷前仍
    有效存在，是原告之請求仍屬無據。此外，縱被告係以詐騙
    之方法取得乙○○○之簽名而購買前述郵政禮券，惟因受詐
    欺而為意思表示需在意思表示後一年內撤銷之，為民法第93
    條所明訂，則原告迄今既仍未撤銷該意思表示，因自原告知
    悉後已逾3 年，故原告不得再撤銷兩造間有關郵政禮券之購
    買契約。準此，兩造間之郵政禮券購買契約既屬有效，被告
    自無侵權行為或不當得利之行為。
  等情茲為抗辯，並聲明：(一)原告之訴駁回，(二)如被告受不利判
  決願供擔保請准免為宣告假執行。
三、兩造所不爭執之事項：
  (一)被告前曾任原告公司財務會計部經理，於94年10月11日下班
    離開原告辦公室後，第二天起即未至原告公司上班迄今，原
    告現已依法解雇被告。
  (二)如起訴狀所附原證一之15筆郵政禮券（即如附表編號一至十
    五所示之郵政禮券，下稱系爭郵政禮券），均係由被告申請
    購買，並由被告親自到郵局領取系爭郵政禮券。
  (三)被告領取系爭郵政禮券後，均匯入如附表編號一、三至十四
    號所示之其個人或與之有關之第三人帳戶。
  (四)被告於原告開始調查後，遲至95年1 月17日始將被告於94年
    10月11日所購買之972 萬郵政禮券（即附表編號十五所示之
    郵政禮券）等額之現金即972 萬元，透過被告訴訟代理人返
    還予原告，原告目前向被告請求之金額已扣除972 萬元。
四、本件厥為兩造所爭執者，則係被告是否負返還37,436,469元
    之金額（即如附表一所示之金額扣除被告返還之972 萬元所
    得）及如附表一所示利息之責？被告或原告何人為37,436,
    469 元最終有權受領利益之人？又原告以侵權行為及不當得
    利之選擇合併法律關係，請求被告返還其上開金額及利息否
    有據？茲分析如下：
  (一)按「民法第一百七十九條規定之不當得利，凡無法律上之原
    因，而一方受利益，致他方受損害，即可成立，至損益之內
    容是否相同，及受益人對於受損人有無侵權行為，可以不問
    。」最高法院65年台再字第138 號著有判例可資參照。是若
    受有利益之一方其受有利益肇致他方受有損害，而受有利益
    之一方其受有利益並無法律上之原因，亦即受有利益之一方
    並對該利益並無法律上之受領權，則不論利益受理人係以侵
    權行為或其他方式取得該利益，仍應負返還該利益之責，合
    先敘明。
  (二)查兩造對於系爭郵政禮券係由時任原告會計部經理之被告，
    向被告公司申請款項購買，並由被告親自到郵局領取系爭郵
    政禮券後，將如附表編號一、三至十四號所示之金額匯入被
    告本身及與之有關之第三人帳戶；至94年10月11日所購買之
    97 2萬郵政禮券則由被告兌現，復於95年1 月17日歸還原告
    等節並不爭執，縱兩造對於被告填具暫借款申請單用以購買
    系爭郵政禮券之主張固有不同（原告主張係被告詐騙原告取
    得，被告則抗辯其係受直接主管乙○○○之指示辦理），惟
    因購買系爭郵政禮券所需之款項（包括手續費用）係由原告
    公司所支付乙節，業經本院向中華郵政股份有限公司高雄郵
    局（下稱高雄郵局）函詢屬實（見本院第一卷頁109 頁高雄
    郵局95年12月11日函），且被告又將系爭郵政禮券分別以兌
    領、匯入其他帳戶或保有禮券之方式獲得與系爭郵政禮券面
    額等值之利益，被告應為系爭郵政禮券目前之受有利益人（
    扣除已返還之972 萬元）乙節，應可認定。
  (三)至被告雖一再辯稱：系爭郵政禮券係乙○○○指示其購買，
    其於購買系爭郵政禮券後，均係以「現金」之方式交付與乙
    ○○○云云（見本院第二卷頁146 頁，96年7 月13日言詞辯
    論筆錄），然被告於同日言詞辯論期日中亦自承：關於其將
    郵政禮券匯入帳戶後，係以現金之形式交付乙○○○乙節，
    並無任何證據證明等語（見本院第二卷頁147 頁），足見被
    告此部分之辯解是否可採，已非無疑。復觀諸高雄郵局95
    年12月11日函所附之系爭郵政禮券購買說明可知，如附表所
    示之編號一、三至十四號郵政禮券係匯入被告或與其相關之
    第三人帳戶，如附表編號二所示之郵政禮券則未兌現，如附
    表編號十五所示之郵政禮券則係兌換現金，且均由被告經手
    ，有高雄郵局之函文及該函文所附之購買禮券說明在卷可稽
    （見本院第一卷第109 至112 頁）；另本院於最後一次言詞
    辯論期日曾詢問被告：關於被告所稱其將現金交予乙○○○
    之現金提領紀錄何在？被告訴訟代理人係答稱：「禮券換成
    現金之後直接就進到被告帳戶，但我們沒有進一步資料證明
    這些現金進到乙○○○的帳戶。」等語（見本院第三卷30頁
    ，98年1 月5 日言詞辯論筆錄），顯見被告所辯其有將系爭
    郵政禮券等值之現金交予乙○○○乙情，在客觀上並無證據
    足資證明。又證人乙○○○前於本院審理中，對於是否曾收
    受系爭郵政禮券或等值現金乙節亦證稱：從來未自被告處拿
    到系爭郵政禮券或現金，亦未曾指示被告購買系爭郵政禮券
    等語（見本院第二卷第198 頁，96年8 月8 日言詞辯論筆錄
    ），更可見被告前開所辯尚非有據。此外，被告既對其於94
    年10月11日所購買之972 萬元之郵政禮券（即附表編號十五
    部分）兌領現金後，係至95年1 月間始返還予原告乙節並不
    爭執，更可見系爭郵政禮券顯非全然如被告所述，在將禮券
    兌現或將兌現金額匯入如附表所示之帳戶後之後再以「現金
    」之方式交予乙○○○乙節，應可認定。準此，綜觀係由被
    告本人前於本院審理中自承並無交付現金與乙○○○之證據
    等語，或客觀證據上所顯示，系爭郵政禮券中有部分經兌現
    匯入被告或與其相關第三人之帳戶，有部分遭被告兌現，有
    部分被告仍保有郵政禮券等情，證人乙○○○證稱被告所辯
    非真，及系爭郵政禮券除被告返還予原告之972 萬元部分及
    如附表編號二所示部分（被告迄言詞辯論終結時仍未交代該
    部分郵政禮券之用途）外，其餘郵政禮券均遭被告兌現後匯
    入其本身或與其相關之帳戶，則該部分郵政禮券（即附表編
    號一、三至十四部分）兌現後之「金流」於本案言詞辯論終
    結前所得之證據資料既顯示「最後之資金駐足地」均為被告
    本身或與其相關之帳戶，被告迄至言詞辯論終結時又無法提
    出自前開帳戶提領現金之紀錄等節，足認被告所辯：系爭郵
    政禮券經兌現後，其以「現金」之形式交予乙○○○云云之
    辯解，洵不足採。
  (四)被告固另辯稱：因原告主張被告係以詐騙方式取得購買系爭
    郵政禮券，則原告與被告間仍成立委任或其他契約，在上述
    契約未依法撤銷前仍有效存在，是原告之請求仍屬無據。此
    外，縱被告係以詐騙之方法取得乙○○○之簽名而購買前述
    郵政禮券，惟因受詐欺而為意思表示需在意思表示後一年內
    撤銷之，為民法第93條所明訂，則原告迄今既仍未撤銷該意
    思表示，因自原告知悉後已逾3 年，故原告不得再撤銷兩造
    間有關系爭郵政禮券之購買契約，是兩造間之郵政禮券購買
    契約既屬有效，被告自無侵權行為或不當得利之行為云云。
    惟被告對於其在購買系爭郵政禮券時任原告之會計經理，且
    被告係循原告公司內部程序填寫暫借款申請單，購買系爭郵
    政禮券，並由原告所支付購買系爭郵政禮券之費用等節並不
    爭執，復參酌被告於本院審理中亦不否認：長久以往，包括
    系爭郵政禮券，均係由其申請購買兌現，不論用途為何，其
    最後均有將原領取數額全數交還公司等語（見本院第二卷第
    146 頁、147 頁言詞辯論筆錄），可認被告係以為原告購買
    系爭郵政禮券之意思而申請購買，且最後均需將郵政禮券之
    等值現金交予原告，否則被告自不需經由原告公司內部之程
    序為之，且被告亦不致陳稱：不論用途為何，最後均需將原
    領取數額全數交還公司等語。則被告既係為原告購買系爭郵
    政禮券之意思而申請購買系爭郵政禮券，系爭郵政禮券利益
    之最終受取權人應為原告。故不論被告申請購買郵政禮券之
    程序是否合法，亦不論被告是否有向原告使用詐騙之手段，
    得以申購系爭郵政禮券得逞，均不影響原告為系爭郵政禮券
    最終受取權人之認定。此外，被告既係循原告公司內部程序
    「申請」購買系爭郵政禮券，原告與被告間對於系爭郵政禮
    券並無任何買賣契約可云，且被告當時既時任原告之會計經
    理，係屬於「為原告」而向郵局為購買系爭郵政禮券，被告
    係居於代理人之地位；又代理權之授與不以「法律行為授與
    」為要（民法第105 條反面解釋），故不論原告是否係遭居
    於代理人地位之「被告」以詐欺方式而同意被告為「購買」
    系爭郵政禮券之法律行為，均不影響被告享有代理原告代理
    權之地位，是被告自得以原告代理人之地位購買系爭郵政禮
    券，並將購買系爭郵政禮券之利益歸予原告。從而，被告所
    辯：原告與被告間尚有其他契約關係存在，且該契約關係係
    遭被告詐騙而成立，在契約未撤銷前原告不得向被告請求返
    還所得利益，及該受詐騙之契約業已經過除斥期間而不得撤
    銷云云尚有誤會，其所辯亦不足採信，附此敘明。
  (五)綜合前述，觀諸首揭之最高法院判例要旨，被告既非有權受
    領系爭郵政禮券利益之人，其既受有如附表編號一至十五所
    示金額37,436,469元之利益，並肇致原告受有損害，原告本
    於不當得利之法律關係請求被告返還即屬有據。又被告既無
    受領上述金額之利益，原告請求被告分別自受領禮券之翌日
    （附表編號二部分）、匯入被告帳戶或與被告相關第三人帳
    戶之日（附表編號一、三至十四部分）及被告將禮券兌現之
    翌日（附表編號十五部分）起至清償日止，按年息5 ％負擔
    法定遲延利息之則，亦屬有據。
五、綜上所述，被告既無「最終保有」37,436,469元該項利益之
    法律上依據，是原告即為該項利益之最終有權受領利益之人
    。則被告目前受領該項利益既肇致原告受有損害，是原告本
    於不當得利之法律關係，請求被告給付如主文第一項所示之
    金額，並自郵政禮券取得或兌換現金翌日起（即附表編號二
    及十五部分）或郵政禮券兌換現金匯入被告帳戶或第三人帳
    戶之日起（即附表編號一、三至十四部分）給付如附表編號
    一至十五所示之法定遲延利息即屬有據，應予准許。又本件
    兩造陳明願供擔保聲請宣告假執行或免為假執行，核均無不
    合，爰分別酌定相當之擔保金額，予以准許。
六、原告雖另依侵權行為法律關係，為同一之聲明，請求選擇有
    利訴訟標的而為判決，被告亦對於侵權行為部分提出消滅時
    效等抗辯，惟因原告所舉之不當得利法律關係既屬有據，本
    院自無再論述就選擇合併之其餘訴訟標的有無理由之必要；
    又本件事證已臻明確，原告與被告間之其餘攻擊與防禦方法
    ，均與判決結果不生影響，亦不再一一論述，均併此敘明。
七、結論：原告之訴為有理由，依民事訴訟法第78條、第390 條
    第2 項、第392條，判決如主文。
中    華    民    國    98    年    1     月    19    日
                民事第六法庭  法  官   吳志豪
以上正本係照原本作成。
如不服本判決，應於判決送達後20日內向本院提出上訴狀，同時
表明上訴理由（原判決所違背之法令及其具體內容或依訴訟資料
可認為原判決有違背法令之具體事實）；如已於本判決宣示後送
達前提起上訴者，應於判決送達後10日內補具上訴理由（均須按
他造當事人之人數附繕本）。
中    華    民    國    98    年    1     月    19    日
                                 書記官   劉音利
附表：
┌──┬───────┬───────┬──────────┬───────┬───────┐
│編號│請求金額（新台│禮券金額      │ 兌領情形           │應給付之利息  │備  註        │
│    │幣）          │              │                    │              │              │
│    │              │              │                    │              │              │
├──┼───────┼───────┼──────────┼───────┼───────┤
│  │1,206,000元   │1,200,000     │97.2.15兌領後轉匯入 │自民國91年2 月│編號一至十四之│
│    │              │              │高雄區中小企銀小港分│15日起至清償日│請求金額，係以│
│    │              │              │行                  │止，按年利率5%│郵政禮券票面金│
│    │              │              │帳號:0000000000000  │計算之利息。  │額加計購買郵政│
│    │              │              │戶名: 鴻祥        │              │禮券之手續費而│
│    │              │              │金額:1,150,000      │              │得出。至於編號│
├──┼───────┼───────┼──────────┼───────┤十五部分，原購│
│  │1,206,000元   │1,200,000     │91.8.8領取禮券      │自民國91年8 月│買郵政禮券金額│
│    │              │              │                    │9 日起至清償日│加計手續費之總│
│    │              │              │                    │止，按年利率5%│金額為976 萬4 │
│    │              │              │                    │計算之利息。  │千370 元，惟因│
├──┼───────┼───────┼──────────┼───────┤被告於95年1 間│
│  │2,411,400元   │2,400,000     │91.11.25兌領後轉匯入│自民國91年11月│月返還972 萬元│
│    │              │              │一、高雄區中小企銀小│25日起至清償日│予原告，故請求│
│    │              │              │港分行帳號          │止，按年利率5%│金額部分僅餘  │
│    │              │              │:0000000000000      │計算之利息。  │43,370元。    │
│    │              │              │戶名:鴻祥         │              │              │
│    │              │              │金額:1,290,000      │              │              │
│    │              │              │二、華僑銀行苓雅分行│              │              │
│    │              │              │帳號:00000000000000 │              │              │
│    │              │              │戶名: 僑馥建築經理股│              │              │
│    │              │              │份有限公司國揚天河買│              │              │
│    │              │              │賣價金。            │              │              │
│    │              │              │金額:1,110,000      │              │              │
├──┼───────┼───────┼──────────┼───────┤              │
│  │2,441,543元   │2,430,000     │92.1.14兌領後轉匯入 │自民國92年1 月│              │
│    │              │              │一、高雄區中小企銀小│14日起至清償日│              │
│    │              │              │港分行              │止，按年利率5%│              │
│    │              │              │帳號:00000000000000 │計算之利息。  │              │
│    │              │              │戶名:鴻祥         │              │              │
│    │              │              │金額:1,220,000      │              │              │
│    │              │              │二、中國信託商業銀行│              │              │
│    │              │              │新興分行            │              │              │
│    │              │              │帳號:000000000000   │              │              │
│    │              │              │戶名:鴻祥         │              │              │
│    │              │              │金額:210,000        │              │              │
│    │              │              │三、華僑銀行營業部  │              │              │
│    │              │              │帳號:00000000000000 │              │              │
│    │              │              │戶名: 永昌台商世紀基│              │              │
│    │              │              │金專戶              │              │              │
│    │              │              │金額:1,000,000      │              │              │
├──┼───────┼───────┼──────────┼───────┤              │
│  │3,616,200 元  │3,600,000     │92.4.3兌領後轉匯入高│自民國92年4 月│              │
│    │              │              │雄區中小企銀行小港分│3 日起至償日止│              │
│    │              │              │行                  │，按年利率5%計│              │
│    │              │              │帳號:00000000000000 │算之利息。    │              │
│    │              │              │戶名:鴻祥         │              │              │
│    │              │              │金額:3,600,000      │              │              │
│    │              │              │                    │              │              │
├──┼───────┼───────┼──────────┼───────┤              │
│  │3,736,740元   │3,720,000     │92.6.19兌領後轉匯入 │自民國91年6 月│              │
│    │              │              │高雄區中小企銀小港分│19日起至清償日│              │
│    │              │              │行                  │止，按年利率5%│              │
│    │              │              │帳號00000000000000  │計算之利息。  │              │
│    │              │              │戶名:鴻祥         │              │              │
│    │              │              │金額:3,720,000      │              │              │
├──┼───────┼───────┼──────────┼───────┤              │
│  │1,838,693元   │1,830,000     │92.12.30兌領後轉匯入│自民國92年12月│              │
│    │              │              │一、中國信託商業銀行│30日起至清償日│              │
│    │              │              │高雄分行            │止，按年利率5%│              │
│    │              │              │帳號:000000000000   │計算之利息。  │              │
│    │              │              │金額:831,420        │              │              │
│    │              │              │                    │              │              │
│    │              │              │二、華南銀行高雄分行│              │              │
│    │              │              │帳號:000000000000   │              │              │
│    │              │              │金額:998,580        │              │              │
├──┼───────┼───────┼──────────┼───────┤              │
│  │2,260,688元   │2,250,000     │93.6.15兌領後轉匯入 │自民國93年6 月│              │
│    │              │              │上海銀行前金分行    │15日起至清償日│              │
│    │              │              │帳號:00000000000000 │止，按年利率5%│              │
│    │              │              │戶名:鴻祥         │計算之利息。  │              │
│    │              │              │金額:2,250,000      │              │              │
├──┼───────┼───────┼──────────┼───────┤              │
│  │4,429,845元   │4,410,000     │93.7.23兌領後轉匯入 │自民國93年7 月│              │
│    │              │              │中國信託銀行高雄分行│23日起至清償日│              │
│    │              │              │帳號:000000000000   │止，按年利率5%│              │
│    │              │              │戶名:鴻祥         │計算之利息。  │              │
│    │              │              │金額:4,410,000      │              │              │
├──┼───────┼───────┼──────────┼───────┤              │
│  │3,254,580元   │3,240,000     │93.8.9兌領後轉匯入中│自民國93年8 月│              │
│    │              │              │國信託銀行新興分行  │9 日起至清償日│              │
│    │              │              │帳號:000000000000   │止，按年利率5%│              │
│    │              │              │戶名:胡益興         │計算之利息。  │              │
│    │              │              │金額:3,240,000      │              │              │
├──┼───────┼───────┼──────────┼───────┤              │
│  │3,797,010元   │3,780,000     │93.10.26兌領後轉匯入│自民國93年10月│              │
│    │              │              │上海銀行前金分行    │26日起至清償日│              │
│    │              │              │帳號:00000000000000 │止，按年利率5%│              │
│    │              │              │戶名:鴻祥         │計算之利息。  │              │
│    │              │              │金額:3,780,000      │              │              │
├──┼───────┼───────┼──────────┼───────┤              │
│  │2,712,825元   │2,700,000     │94.4.14兌領後轉匯入 │自民國94年4 月│              │
│    │              │              │一、國泰世華銀行安和│14日起至清償日│              │
│    │              │              │分行                │止，按年利率5%│              │
│    │              │              │帳號:00000000000000 │計算之利息。  │              │
│    │              │              │戶名: 金鼎亞洲雙利基│              │              │
│    │              │              │金專戶              │              │              │
│    │              │              │金額:1,000,000      │              │              │
│    │              │              │二、玉山銀行小港分行│              │              │
│    │              │              │帳號:0000000000000  │              │              │
│    │              │              │戶名:鴻祥         │              │              │
│    │              │              │金額:1,700,000      │              │              │
├──┼───────┼───────┼──────────┼───────┤              │
│  │2,320,973元   │ 2,310,000    │94.5.23兌領後轉匯入 │自民國94年5 月│              │
│    │              │              │一、台北銀行高雄分行│23日起至清償日│              │
│    │              │              │帳號:000000000000   │止，按年利率5%│              │
│    │              │              │戶名:張連順         │計算之利息。  │              │
│    │              │              │金額:880,000        │              │              │
│    │              │              │二、華南銀行民生分行│              │              │
│    │              │              │帳號:0000000000000  │              │              │
│    │              │              │戶名: 華南永昌全球亨│              │              │
│    │              │              │利組合基金專戶      │              │              │
│    │              │              │金額:1,000,000      │              │              │
│    │              │              │三、中國信託銀行高雄│              │              │
│    │              │              │分行                │              │              │
│    │              │              │帳號:000000000000   │              │              │
│    │              │              │戶名:鴻祥         │              │              │
│    │              │              │金額:430,000        │              │              │
├──┼───────┼───────┼──────────┼───────┤              │
│  │2,160,232元   │2,150,000     │94.8.17兌領後轉匯入 │自民國94年8 月│              │
│    │              │              │一、中國信託銀行高雄│17日起至清償日│              │
│    │              │              │分行                │止，按年利率5%│              │
│    │              │              │帳號:000000000000   │計算之利息。  │              │
│    │              │              │戶名:鴻祥         │              │              │
│    │              │              │金額:1,600,000      │              │              │
│    │              │              │二、交通銀行高雄分行│              │              │
│    │              │              │帳號:000000000000   │              │              │
│    │              │              │戶名:鴻祥         │              │              │
│    │              │              │金額:320,000        │              │              │
│    │              │              │三、玉山銀行小港分行│              │              │
│    │              │              │帳號:0000000000000  │              │              │
│    │              │              │戶名:鴻祥         │              │              │
│    │              │              │金額:230,000        │              │              │
├──┼───────┼───────┼──────────┼───────┤              │
│  │43,740元      │9,720,000     │94.10.11被告兌領現金│自民國94年10月│              │
│    │              │              │972 萬元，並於95年1 │12日起至清償日│              │
│    │              │              │月間返還原告972 萬元│止，按年利率5%│              │
│    │              │              │。                  │計算之利息。  │              │
└──┴───────┴───────┴──────────┴───────┴───────┘


司法院資訊處製作；財團法人民間司法改革基金會備份。
